臺灣高雄地方法院民事裁定
111年度抗字第157號
抗  告  人  吳德祥  

            吳重俊  

相  對  人  徐佳瑜  


上列當事人間聲請本票裁定事件，抗告人對於民國111年11月4日
本院111年度司票字第9711號裁定提起抗告，本院裁定如下：
    主  文
抗告駁回。
抗告程序費用新臺幣1,000元由抗告人連帶負擔。
    理  由
一、按執票人向本票發票人行使追索權時，得聲請法院裁定後強
    制執行，票據法第123條定有明文。又本票執票人依上開規
    定，聲請法院裁定許可對發票人強制執行，係屬非訟事件程
    序，法院僅就形式上審查得否准許強制執行，縱使發票人對
    於本票上簽章之真正有所爭執，法院仍應為准許強制執行之
    裁定，惟此項裁定並無確定實體上法律關係存否之效力，如
    發票人就票據債務之存否有爭執時，應由發票人另行提起訴
    訟以資解決。其次，本票如載明免除作成拒絕證書，則執票
    人聲請裁定准予強制執行時，毋庸提出已為付款提示之證據
    ，苟發票人抗辯執票人未為提示，依票據法第124條準用同
    法第95條但書規定，應由其負舉證之責（最高法院84年度台
    抗字第22號裁判意旨參照）。
二、本件相對人於原審聲請意旨略以：相對人執有抗告人共同簽
    發如附表所示之本票2紙（下稱系爭本票），經提示未獲付
    款，爰依票據法第123條規定，聲請裁定許可強制執行等語
    ，並提出系爭本票為證。原裁定認相對人之聲請與票據法第
    123條規定相符，而准其對抗告人為強制執行。
三、抗告意旨略以：相對人執系爭本票聲請裁定許可強制執行前
    ，不曾向抗告人提示請求付款，於法不合，乃原裁定遽依相
    對人之聲請，准其以系爭本票對抗告人為強制執行，顯有違
    誤，爰提起抗告，請求廢棄原裁定，並駁回相對人之聲請等
    語。
四、經查，原裁定自系爭本票形式上之要件予以審查，認系爭本
    票無不應准許強制執行之情形，而許可相對人對抗告人為強
    制執行，經核於法並無違誤。至抗告人雖主張相對人不曾提
    示請求付款，即逕行聲請裁定許可強制執行，於法不合云云
    ，惟系爭本票上已載明「免除作成拒絕證書」，揆諸前揭說
    明，相對人聲請裁定許可強制執行時，自無庸舉證證明其已
    為付款提示，抗告人抗辯相對人未為提示，並未舉證證明之
    ，所辯自無可採。從而，本件抗告人執前詞指摘原裁定不當
    ，求予廢棄，為無理由，應予駁回。
五、據上論結，本件抗告為無理由，依非訟事件法第46條、第21
    條第2項、第24條第1項，民事訴訟法第495條之1第1項、第4
    49條第1項、第85條第2項，裁定如主文。
中　　華　　民　　國　　111 　年　　12　　月　　7 　　日
                  民事第二庭    審判長法  官  陳宛榆
                                      法  官  施盈志
                                      法  官  林婕妤
以上正本證明與原本無異。
如不服本裁定應於送達後10日內向本院提出再抗告狀（並按他造
當事人之人數附繕本），並繳納再抗告費新台幣1,000元。
再為抗告僅得以適用法規顯有錯誤為理由，並應委任律師為代理
人。
中　　華　　民　　國　　111 　年　　12　　月　　7 　　日
                                      書記官  黃雅慧   
附註：
抗告人之配偶、三親等內之血親、二親等內之姻親，或抗告人為
法人、中央或地方機關時，其所屬專任人員具有律師資格並經法
院認適當者，亦得為第三審代理人。
抗告人或其法定代理人具有律師資格者及前項情形，應於提起抗
告或委任時釋明之。

附表：
本票（均免除作成拒絕證書）      編號 發   票   日  票  面  金  額    （新臺幣） 到   期   日   利息起算日 備考 001 103年11月27日 600萬元 111年3月27日 111年3月27日  002 103年11月27日 420萬元 111年3月27日 111年3月27日